臺灣臺北地方法院刑事判決　　　　　　　 94年度易字第170號
　　公　訴　人　臺灣臺北地方法院檢察署檢察官
　　被　　　告　丁○○
　　　　　　　　甲○○
　　　　　　　　乙○○
　　　　　　　　丙○○
上列被告因賭博案件，經檢察官聲請以簡易判決處刑（93年度偵
字第20373號），嗣由本院刑事簡易庭（受理案號為94度簡字第
82號）移送本院改依通常訴訟程序審理，本院經訊問被告自白犯
罪後，經合議庭裁定改依簡式判決程序審理，本院判決如下：
    主  文
丁○○共同連續意圖營利，聚眾賭博，處有期徒刑伍月，如易科
罰金以佰元折算壹日，扣案如附表所示之物均沒收。
乙○○共同連續意圖營利，聚眾賭博，處有期徒刑肆月，累犯，
如易科罰金以佰元折算壹日，扣案如附表所示之物均沒收。
甲○○、丙○○共同連續意圖營利，聚眾賭博，各處有期徒刑參
月，如易科罰金，均以佰元折算壹日；均緩刑貳年。扣案如附
表所示之物均沒收。
     事  實
一、乙○○前於民國89年間因犯妨害風化案件，經臺灣高等法院
    以89年度上訴字第3115號判處有期徒刑1年4月確定，經送監
    執行，於90年12月31日假釋，刑期至91年4月20日縮刑期滿
    ，而以執行完畢；丙○○前於87年間因犯賭博案件，經臺灣
    高等法院以88 年度上易字第2291號判處有期徒刑6月，得易
    科罰金確定，於88年9月16易科罰金執行完畢（不構成累犯
    ）。丁○○基於營利供給賭博場所並聚眾賭博之犯意，於九
    十三年十一月間向乙○○以每月新台幣（下同）6000元，承
    租臺北市○○區○○街202號2樓，並以日薪1000元及2000元
    之酬勞，僱用甲○○、丙○○擔任招呼客人、遞送飲料、現
    場清潔、清理賭資（俗稱清檯）等工作，並自93年11月10日
    起至同月12日止，與乙○○、甲○○、丙○○基於共同之概
    括犯意聯絡，連續在上址做為「擲骰子」之賭博場所，而聚
    集不特定多數人參與賭博，賭法為由莊家及閒家各擲骰子比
    大小，賭客則押大小之方式賭博，賭客如贏則由丁○○抽百
    分之40，以此牟利，嗣於同月12日17時50分許，適有賭客宋
    佳展等16人在上址賭博，為警當場查獲，並扣得丁○○所有
    供犯罪所用之賭具骰子30個、大碗公1個、抽頭金24440元及
    乙○○所有供犯罪所用之監視電眼2個、電視銀幕1個等物。
     理   由
一、右揭事實，業據被告丁○○、乙○○、甲○○、丙○○等人
    於警訊、偵查及本院審理時自白不諱，並有現場照片十二張
    在卷可稽案可稽，核與證人賭客宋佳展等十六人於警訊供述
    情節相符，復有賭具骰子30個、大碗公1個、抽頭金24440元
    、監視電眼2個、電視銀幕1個等物扣案可證，是本件事證明
    確，渠等犯行洵堪認定。
二、核被告丁○○、乙○○、甲○○、鄭勝慶所為，均犯刑法第
    二百六十八條前段之意圖營利供給賭博場所罪及同條後段之
    意圖營利聚眾賭博罪；渠四人間有犯意之聯絡及行為之分擔
    ，為共同正犯。其等先後多次供給賭博場所及聚眾賭博，均
    時間緊接，觸犯構成要件相同之罪名，顯係基於概括犯意反
    覆為之，應分別依連續犯之規定論以一罪，並均依法加重其
    刑。被告等人以一行為同時觸犯上開二罪名，為想像競合犯
    ，應依刑法第五十五條之規定，從一情節較重之連續意圖營
    利聚眾賭博罪處斷。又被告乙○○於89年間因犯妨害風化案
    件，經臺灣高等法院以89年度上訴字第3115號判處有期徒刑
    1年4月確定，經送監執行，於90年12月31日假釋，刑期至91
    年4月20日縮刑期滿，而以執行完畢，於五年內再犯本件有
    期徒刑以上之罪，為累犯，應依刑法第四十七條之規定加重
    其刑，此有臺灣高等法院被告全國前案記錄表一紙附卷可稽
    。爰審酌被告之素行、生活狀況及其犯罪後坦承犯行，表示
    悔悟等一切情狀，分別量處刑如主文所示之刑，並均諭知易
    科罰金之折算標準。被告甲○○未曾受有期徒刑以上刑之宣
    告，及被告丙○○前受有期徒刑以上之宣告執行完畢後，五
    年以內未曾受有期徒形以上刑之宣告，此有台灣高等法院被
    告全國前案紀錄表附卷可憑，被告甲○○及丙○○二人經此
    刑之宣告後，當知警惕，信無再犯之虞，併認被告甲○○、
    丙○○二人所宣告之刑以暫不執行為適當，均宣告緩刑2年
    ，用啟自新。扣案如附表一所示之物，分別為被告丁○○、
    乙○○所有供犯罪所用之物，應依刑法第38條第1項第2款宣
    告沒另附表二抽頭金24440元為丁○○所有，為犯罪所得之
    物，應依刑法第38條第1項第3款沒收。
據上論斷，應依刑事訴訟法第273之1、第452條，第299第1項前
段、刑法第28條、第56條、第268條、第55條、第47條、第41條
第1項前段、第74條第1款、第2款、第38條第1項第2款、第3款，
罰金罰鍰提高標準條例第1條前段、第2條判決如主文。
本案經檢察官黃紋綦到庭執行職務
中　　華　　民　　國　　94　　年　　3 　　月　　25　　日
　　　　　　　　　刑事第八庭    法　官　陳德民
以上正本證明與原本無異。
如不服本判決，應於判決送達後10日內，向本院提出上訴狀。
　　　　　　　　　　　　　　　　書記官　張漪蕙
中　　華　　民　　國　　94　　年　　3 　　月　　25　　日
附表一：
    骰子30個、大碗公1個、監視電眼2個、電視銀幕1個—被告
    所有供犯罪所用之物。
附表二：
    新台幣24440元—被告所有犯罪所得之物。
附錄本案論罪科刑法條
刑法第268條
意圖營利，供給賭博場所或聚眾賭博者，處3年以下有期徒刑，
得併科3千元以下罰金。
